---
title: "Informe de Caracterización Multicéntrica - First Study-a-thon OHDSI Spain"
subtitle: "OHDSI Spanish Node"
author: "`r source('config.R'); nombre_centro`"
date: "`r format(Sys.Date(), '%d/%m/%Y')`"
output: 
  pdf_document:
toc: true
number_sections: true
---
```{r config, include=FALSE}
# Cargamos la configuración del archivo externo
#source("config.R")
```

```{r setup, include=FALSE}
knitr::opts_chunk$set(echo = FALSE, warning = FALSE, message = FALSE, error = TRUE)
library(OmopSketch)
library(CDMConnector)
library(dplyr)
library(omopgenerics)
library(DBI)
library(flextable)
```

```{r con, include=FALSE}
# Establecemos conexión
if(driver_type == "PostgreSQL") {
  con <- DBI::dbConnect(drv=RPostgres::Postgres(),
                        dbname=db_name, 
                        host=db_host, 
                        user=db_user, 
                        password=db_pass, 
                        port=db_port)
} else {
}

cdm <- cdmFromCon(
  con = con, 
  cdmSchema = cdm_schema, 
  writeSchema = write_schema, 
  cdmName = nombre_centro
)
```

```{r aux, include=FALSE}
# Inicializamos variables de nombres de archivo para evitar errores de "object not found"
out_name <- if(exists("nombre_centro")) gsub(" ", "_", nombre_centro) else "Centro"
file_shiny <- paste0("Results_SpanishNode_", out_name, "_", format(Sys.Date(), "%Y%m%d"), ".csv")
file_local <- paste0("Revision_Detalles_", out_name, "_", format(Sys.Date(), "%Y%m%d"), ".csv")

report_error <- function(e) {
  cat("\n\n> **Error en este apartado:** No se han podido generar los datos para esta sección. Esto puede deberse a la ausencia de registros en la tabla correspondiente.\n\n")
}
```

\newpage

## Introducción

Este informe presenta la caracterización automática del centro `r nombre_centro` siguiendo el protocolo estandarizado del Spanish Node de OHDSI.


## Snapshot del CDM

Resumen global de metadatos y versiones de vocabulario.

```{r snapshot}
tryCatch({
  res_snapshot <- summariseOmopSnapshot(cdm)
  tableOmopSnapshot(res_snapshot, type = "flextable") %>% 
  flextable::set_table_properties(width = 1, layout = "fixed") %>%
  flextable::width(j = 1, width = 1.5) %>% 
  flextable::width(j = 2, width = 4) %>%
  flextable::fontsize(size = 9, part = "all") %>%
  flextable::valign(valign = "top", part = "all")
}, error = report_error)
```

## Demografía

Distribución de la población por sexo y año de nacimiento.

```{r person}
tryCatch({
  res_person <- summarisePerson(cdm)
  tablePerson(res_person, type = "flextable")
}, error = report_error)

tryCatch({
  plotPerson(res_person, variableName = "Sex", type = "ggplot")
}, error = report_error)
```

## Períodos de Observación

Análisis del tiempo de seguimiento disponible para los pacientes.

```{r observationPeriod}
tryCatch({
  res_observation <- summariseObservationPeriod(cdm)
  tableObservationPeriod(res_observation, type = "flextable") %>%
  flextable::set_table_properties(width = 1, layout = "fixed") %>%

  flextable::width(j = 1, width = 0.8) %>% 
  flextable::width(j = 2, width = 1.8) %>% 
  flextable::width(j = 3, width = 0.7) %>% 
  flextable::width(j = 4, width = 1.7) %>% 
  flextable::width(j = 5, width = 1.5) %>% 
  
  flextable::fontsize(size = 9, part = "all") %>%
  flextable::valign(valign = "top", part = "all")
}, error = report_error)

tryCatch({
  plotObservationPeriod(result = res_observation , colour = "observation_period_ordinal")
}, error = report_error)
```

## Volumen de Registros Clínicos

Revisamos el volumen de registros y sujetos para dos tablas principales de datos clínicos: diagnósticos y exposición a fármacos.

```{r clincalRecords}
tryCatch({
  res_clinical <- summariseClinicalRecords(
    cdm = cdm, 
    omopTableName = c("condition_occurrence", "drug_exposure")
  )
  tableClinicalRecords(result = res_clinical, type = "flextable") 
}, error = report_error)
```

## Tendencias Temporales

Evolución anual del volumen de registros en las tablas principales.

```{r trend}
tryCatch({
  res_trends <- summariseTrend(
    cdm = cdm,
    event = c("condition_occurrence", "drug_exposure", "observation", "visit_occurrence"),
    interval = "years"
  )
  tableTrend(res_trends, type = "flextable")
}, error = report_error)

tryCatch({
  plotTrend(res_trends, facet = "omop_table", colour = "cdm_name", style = "darwin")
}, error = report_error)
```

## Frecuencia de Conceptos y Caracterización Específica

Esta sección permite identificar si existe suficiente densidad de datos para estudios planeados sobre conceptos específicos.

### Conceptos más frecuentes (Drug Exposure)

Identificamos los 10 fármacos más frecuentes en la base de datos, esencial para estudios de farmacovigilancia.

```{r conceptIdCounts}
tryCatch({
  res_top_concepts <- summariseConceptIdCounts(
    cdm = cdm, 
    omopTableName = "drug_exposure"
  )
  tableTopConceptCounts(result = res_top_concepts, type = "flextable")%>%
  flextable::set_table_properties(width = 1, layout = "fixed") %>%

  flextable::width(j = 1, width = 0.5) %>% 
  flextable::width(j = 2, width = 5.5) %>% 

  flextable::fontsize(size = 9, part = "all") %>%
  flextable::valign(valign = "top", part = "all")
}, error = report_error)
```

## Calidad de Datos: Valores Faltantes (Missingness)

Analizar los datos faltantes es crucial, ya que impacta directamente en la fiabilidad de los estudios. Revisamos la proporción de valores NULL o NA en columnas esenciales.

```{r missingness}
tryCatch({
  res_missing <- summariseMissingData(
    cdm = cdm, 
    omopTableName = c("person", "observation_period", "condition_occurrence", "drug_exposure")
  )
  tableMissingData(result = res_missing, type = "flextable")
}, error = report_error)
```


\newpage

## Conclusión y Próximos Pasos

```{r export}
# --- LÓGICA DE EXPORTACIÓN PARA SHINY ---

# 1. FICHERO PARA ENVIAR: databaseCharacteristics
try({
  characteristics_cdm <- databaseCharacteristics(cdm = cdm,
                                                 sex = TRUE,
                                                 ageGroup = list(c(0, 9), c(10, 19), c(20, 29), 
                                                                 c(30, 39), c(40, 49), c(50, 59), 
                                                                 c(60, 69), c(70, 79), c(80, 89), 
                                                                 c(90, 99), c(100, 109)))

  out_name <- if(exists("nombre_centro")) gsub(" ", "_", nombre_centro) else "Centro"
  file_shiny <- paste0("Results_SpanishNode_", out_name, "_", format(Sys.Date(), "%Y%m%d"), ".csv")
  
  exportSummarisedResult(
    result = characteristics_cdm,
    fileName = file_shiny,
    path = getwd()
  )
})
```

El archivo de resultados agregados `r file_shiny` ha sido generado en su carpeta de trabajo.

Por favor, envíe este archivo *csv* junto el *pdf* al coordinador del estudio para la fase de agregación multicéntrica.